臺灣高等法院臺中分院刑事判決　　 94年度上更(一)字第289號
上　訴　人　臺灣台中地方法院檢察署檢察官
被　　　告　乙○○（原名郭章培）
選任辯護人　甘龍強律師
被　　　告　丁○○
　　　　　　　　　　另案在臺灣嘉義監獄執行中
指定辯護人　本院公設辯護人丙○○
上列上訴人因被告等偽造貨幣等案件，不服臺灣臺中地方法院90
年度訴字第2654號中華民國91年6月20日第一審判決 （起訴案號
：臺灣臺中地方法院檢察署90年度偵字第18948號） ，提起上訴
，經判決後，由最高法院發回，本院更為判決如下：
    主  文
原判決撤銷。
乙○○意圖供行使之用，而收集偽造之通用紙幣，累犯，處有期
徒刑年陸月。扣案之舊版新台幣壹仟元偽鈔貳張、新版新台幣
伍佰元偽鈔貳張均沒收。
丁○○意圖供行使之用，而交付偽造之通用紙幣，累犯，處有期
徒刑年陸月。扣案之舊版新台幣壹仟元偽鈔肆張、新版新台幣
伍佰元偽鈔玖張均沒收。
    事  實
一、乙○○（原名郭章培）曾於民國（下同）八十二、三年間，
    因犯恐嚇罪及施用毒品等罪，依序經本院分別判處有期徒刑
    一年、及有期徒刑三年三月確定，經接續執行，於八十五年
    七月八日縮短刑期假釋出獄並交付保護管束，至八十六年七
    月二十日假釋期滿，其假釋未被撤銷而執行完畢。另丁○○
    除有妨害自由之犯罪紀錄外，其並曾於八十二年間因犯施用
    毒品罪，經台灣高雄地方法院判處有期徒刑三年六月確定，
    後入監執行，於八十四年十一月三十日縮短刑期假釋出獄並
    交付保護管束，至八十六年五月二十八日假釋期滿，其假釋
    未被撤銷而執行完畢。又乙○○（從母姓）與丁○○係兄弟
    關係。
二、詎乙○○與丁○○二人均不知警惕，緣丁○○於九十年十月
    十五日上午七時許，在台中縣梧棲鎮○○路童綜合醫院對面
    路旁，拾獲不詳之人所遺失以一個紅包袋所裝經由不詳姓名
    之人所偽造之當時舊版新台幣一千元偽鈔（於本案均稱為「
    舊版新台幣一千元偽鈔」）六張、及當時新版之新台幣五百
    元偽鈔（於本案均稱為「新版新台幣伍百元偽鈔」）十一張
    ，丁○○見此係他人所偽造之新臺幣紙券，竟意圖為自己不
    法之所有，並意圖供行使之用，易持有為所有，而予以收集
    侵占入己。嗣至同日上午八、九時許，丁○○攜持上開新臺
    幣偽鈔前往其兄乙○○在台中縣梧棲鎮○○路○段十二之一
    號住處，在乙○○亦已知悉此係新臺幣偽鈔，且知此係丁○
    ○因侵占遺失物之犯罪所取得之後，丁○○進而意圖供乙○
    ○行使之用，而將其因上開原因所取得之偽造通用紙幣即舊
    版新台幣一千元偽鈔二張、及新版新台幣五百元偽鈔二張，
    同時交付給乙○○。而乙○○亦知丁○○所交付之上開舊版
    新台幣一千元偽鈔、新版新台幣五百元偽鈔各二張之通用紙
    幣均係偽鈔，且係丁○○因侵占遺失物所取得之贓物，竟為
    意圖供自己行使之用，而加以收受收集。
三、嗣因臺中縣警察局清水分局警員獲知丁○○涉有施用毒品之
    行為，於九十年十月十五日晚上七時之後，持臺灣臺中地方
    法院法官所核發之搜索票前往台中縣梧棲鎮○○路○段十二
    之一號執行搜索，除查獲乙○○、丁○○非法持有（並施用
    ）第一級毒品海洛因（其等二人非法施用毒品犯行，均經檢
    察官另案偵辦）之外，並在丁○○放在上址三樓之手提包內
    ，查獲舊版新台幣一千元偽鈔四張、新版新台幣五百元偽鈔
    九張；其後又自乙○○所穿外褲褲袋之皮夾內，查獲乙○○
    向丁○○收集而來之上開四張偽鈔（分別藏放於其所有二個
    不同之皮夾內，其中一大皮夾內有舊版新台幣一千元偽鈔一
    張，內中又內置一小皮夾放置新版新台幣五百元偽鈔一張；
    另一皮夾則存放舊版新台幣一千元偽鈔、新版新台幣五百元
    偽鈔各一張）。
四、案經台中縣警察局清水分局報請台灣台中地方法院檢察署檢
    察官偵查起訴。
    理  由
一、按對於判決之一部上訴者，其有關係之部分，視為亦已上訴
    ，此於刑事訴訟法第三百四十八條第二項定有明文。經查本
    案檢察官係以被告丁○○涉犯刑法第三百三十七條、第一百
    九十六條之罪提起公訴，並認上開二罪具有方法、結果牽連
    犯之裁判上一罪關係，應從一重處斷。後經原審法院審理結
    果，認被告丁○○所涉犯上開二罪，僅應成立刑法第三百三
    十七條侵占遺失物罪，至其餘被訴刑法第一百九十六條部分
    ，則認罪嫌不足，而不另為無罪之諭知。嗣檢察官於收受判
    決後，依其上訴書意旨，就被告丁○○部分，雖只就其所涉
    犯刑法第一百九十六條不成立犯罪部分，表明提起上訴之意
    旨，但因該侵占遺失物罪部分，依據後述理由，本院認與檢
    察官上開上訴部分，均應為有罪之判決，且相互之間具有方
    法、結果之牽連犯裁判上一罪關係，揆諸上開規定之意旨，
    被告丁○○所犯之侵占遺失物罪部分，依法亦應視為已在上
    訴範圍，本院自應併予審判，合先敘明。
二、訊據本案被告丁○○對於伊確有在上開時、地，拾獲以紅包
    袋所裝之上開偽鈔，並據為己有之事實，業據其於警、偵訊
    中，及於原審法院及本院審理時，均坦白承認，核與共同被
    告乙○○供述上開偽鈔係其弟即被告丁○○所拾得等情相符
    。觀諸扣案之上開舊版新台幣一千元偽鈔六張、新版新台幣
    五百元偽鈔十一張被警查獲時，除其中舊版新台幣一千元偽
    鈔及新版新台幣五百元偽鈔各二張已交付給本案共同被告乙
    ○○，並存放在被告乙○○所有之皮夾內之外，其餘偽鈔仍
    放在一紅包袋內，有扣案物品照片一張及扣押物品目錄表一
    份可參各情，被告丁○○此部分拾得上開紅包袋所裝偽鈔之
    自白，應堪認定。本案被告丁○○於九十年十月十五日上午
    七時許，在台中縣梧棲鎮○○路童綜合醫院對面路旁拾獲上
    開偽鈔之後，以至同日晚上七時被警查獲時，既迄未將之交
    予警察機關或相關主管單位處理，且又將之攜往被告乙○○
    在台中縣梧棲鎮○○路○段十二之一號住處，更將其中之舊
    版新台幣一千元偽鈔及新版新台幣五百元偽鈔各二張，交付
    給本案共同被告乙○○，另將其餘偽鈔留入其手提包內，依
    據上開事證，本案被告丁○○在拾得上開紅包袋所裝之偽鈔
    之後，確有基於為自己不法所有，予以侵占入己之意圖甚明
    。是本案被告丁○○觸犯侵占遺失物罪部分，其犯罪事證明
    確，被告丁○○之此部分犯行堪以認定。
三、另本案被告丁○○則矢口否認伊有明知為偽造之通用紙幣，
    仍意圖供行使之用而收集，及意圖供被告乙○○行使之用而
    交付偽鈔給被告乙○○之犯行；而本案被告乙○○雖坦承伊
    確有於前開時、地，在伊所所外褲褲袋之皮夾內，被警查獲
    上開四張偽鈔，但被告乙○○亦矢口否認伊有收受贓物，及
    明知為偽造之通用紙幣仍意圖供行使之用而收集之犯罪情事
    。被告丁○○辯稱：伊拾得上開以紅包袋所裝之偽鈔時，實
    不知上開紙鈔之真假，其後至伊胞兄乙○○之居所再拿出來
    看，感覺錢怪怪的，顏色比較深，而且摸起來感覺濕溼的，
    伊懷疑是假鈔，因型式一樣，所以只拿四張給乙○○去檢驗
    ，檢驗出來如是偽鈔，伊即會將之丟掉，實無明知為偽造之
    通用紙幣仍為供行使之用而收集之意圖，亦無意圖供乙○○
    行使之用而交付偽鈔給被告乙○○之犯意，此部分應不為罪
    等語。被告乙○○則以：伊雖有小學三年之學歷，但因當時
    家貧須幫忙養鴨，故讀書時間不多，智識程度甚低，幾不識
    字，因此無法辨認扣案之偽鈔係他人偽造之通用紙幣，伊向
    丁○○收取四張偽鈔之時，雖知此係丁○○拾得，丁○○亦
    說顏色不一樣，伊也覺得顏色有差一點，但伊收取之目的，
    純係受丁○○之託，要以偵測器測看紙鈔之真假，並無收受
    入己之意，又因出門時隨便攜帶一個皮夾即可檢驗紙鈔真假
    ，故才將收取之四張紙鈔分別放入二個皮夾（其中一個為子
    母皮夾），伊實不知此係他人所偽造之通用紙幣，亦無為供
    行使之用而收集之意圖，亦應不為罪等情詞置辯。
四、然查：
（一）臺中縣警察局清水分局警員為偵查本案被告丁○○涉犯施
      用毒品之犯行，確有於九十年十月十五日晚上七時之後，
      持臺灣臺中地方法院法官所核發之搜索票前往台中縣梧棲
      鎮○○路○段十二之一號執行搜索，後在被告丁○○放在
      上址三樓之手提包內，查獲舊版新台幣一千元偽鈔四張、
      新版新台幣五百元偽鈔九張，此後又自被告乙○○所穿外
      褲褲袋之皮夾內，查獲舊版新台幣一千元偽鈔二張、及新
      版新台幣五百元偽鈔二張（分別藏放於被告乙○○所有二
      個不同之皮夾內，其中一大皮夾內有舊版新台幣一千元偽
      鈔一張，內中又內置一小皮夾放置新版新台幣五百元偽鈔
      一張；另一皮夾則存放舊版新台幣一千元偽鈔、新版新台
      幣五百元偽鈔各一張），上開各情有臺灣臺中地方法院法
      官所核發之搜索票影本、臺中縣警察局清水分局搜索扣押
      筆錄、扣押物品目錄、及拍攝上開手提包、皮夾、及上開
      偽鈔之照片共四張附卷可稽（見偵查卷宗第十七至二二頁
      ），及有上開經警查扣之偽鈔扣案可憑。經將上開偽鈔送
      請中央銀行發行局鑑定結果，中央銀行發行局已經鑑認：
      「該批舊版新台幣一千元偽鈔均以彩色噴墨方式仿印，紙
      質與真鈔不同，水印以灰色墨在紙張正面仿製，安全線以
      灰色墨在紙張背面仿造，人像衣領部分以塗抹膠水方式仿
      凹版油墨凸起效果」、「該批舊版新台幣五百元偽鈔均以
      彩色噴墨方式仿印，以透明漆仿隱藏字，無凹版印紋凸起
      效果，紙質與真鈔不同，水印及安全線以灰色墨在紙張背
      面仿製，另安全線以黏貼箔膜方式仿鈔券正面五段裸露部
      分，無折光變色效果，左下角之【５００】面額數字以手
      工塗填亮光物質仿折光變色油墨，無折光變色反應」，此
      情亦有中央銀行發行局九十一年三月二十七日台央發字第
      ○九一○○一六八六九號函在卷可據（見原審卷第五十三
      頁）。本案經警分別自被告丁○○之手提包內、及被告乙
      ○○所穿外褲褲袋之皮夾內，所查獲之上開舊版新台幣一
      千元偽鈔、及新版新台幣五百元偽鈔，均係他人所偽造之
      新臺幣通用紙券，堪以認定。
（二）又本案被告丁○○雖以前開情詞矢口否認伊有明知為偽造
      之通用紙幣仍意圖供行使之用而收集，及意圖供被告乙○
      ○行使之用而交付偽鈔給被告乙○○之犯行，本案被告乙
      ○○亦以前開情詞否認犯罪，第查：
（１）依據中央銀行發行局上開鑑定結果，本案經警分別自被告
      丁○○之手提包內、及被告乙○○所穿外褲褲袋之皮夾內
      ，所查獲之上開舊版新台幣一千元偽鈔、及新版新台幣五
      百元偽鈔，除均係以彩色噴墨方式仿印之外，其紙質亦均
      與真鈔不同之外，並有：「水印以灰色墨在紙張正面仿製
      ，安全線以灰色墨在紙張背面仿造，人像衣領部分以塗抹
      膠水方式仿凹版油墨凸起效果」（舊版新台幣一千元偽鈔
      部分）、「以透明漆仿隱藏字，無凹版印紋凸起效果，水
      印及安全線以灰色墨在紙張背面仿製，另安全線以黏貼箔
      膜方式仿鈔券正面五段裸露部分，無折光變色效果，左下
      角之【５００】面額數字以手工塗填亮光物質仿折光變色
      油墨，無折光變色反應」（新版新台幣五百元偽鈔部分）
      等等偽造跡痕。縱使被告二人識字不多，但其等二人於案
      發時之年齡，已分別達三、四十餘歲，已堪認係在日常生
      活習於使用新台幣真鈔之人，謂因無警員之專業，及識字
      不多，即無法辨識上開偽鈔之真假，已難認符情理。況扣
      案之舊版新台幣一千元偽鈔，其上號碼均為相同之「ＣＳ
      七四八八四九ＡＷ號」，另外新版新台幣五百元偽鈔其中
      有六張號碼同為「ＥＬ八九○九一三ＷＡ號」，其餘五張
      之號碼同為「ＥＬ六二四二四七ＶＣ號」，此有本院前審
      九十一年十月十四日調查勘驗筆錄在卷可資佐證。上開偽
      鈔分別使用，固可能一時矇騙他人，但集中一處，其號碼
      相同之偽造跡證一經目視比對即明，其辨識難認需要專業
      或相當學識。被告二人辯稱無法辨識真假，難認可信。
（２）被告二人雖均辯稱：被告丁○○交付偽鈔給被告乙○○之
      目的，係要被告乙○○找其朋友以紙鈔鑑測器鑑定其真偽
      云云。惟如要檢測紙鈔之真假，被告丁○○並非不可同行
      ；如有被告乙○○在原審法院所辯：其與朋友合開飲食店
      ，店裡有紙鈔鑑測器之情事，又何需等待晚上結帳時間才
      攜往檢測？又依據常理判斷，被告丁○○如對所拾獲紙鈔
      之真假無法辨別，要被告乙○○以紙鈔鑑測器鑑定其真偽
      ，被告丁○○應將所持有之上開偽鈔十七張全部交予被告
      乙○○以供逐張檢測，始得判斷上開十七張偽鈔各張之真
      假。被告丁○○僅交付其中之四張偽鈔給被告乙○○以供
      檢測，難認即可因此認定其他十三張偽鈔之真假。在此情
      形，被告丁○○未併將此十三張偽鈔交給被告乙○○，反
      放在其自己之手提包內，謂其交付其中之四張偽鈔給被告
      乙○○之目的，係要被告乙○○以紙鈔鑑測器鑑定其真偽
      ，自非可信。尤其本案被告交付四張偽鈔給被告乙○○之
      目的，如係要託請被告乙○○以前開方法檢測，自係託請
      被告乙○○同時檢測上開四張偽鈔之真偽，在此情形，被
      告乙○○豈有又將此四張偽鈔分別藏放於其所有二個不同
      之皮夾內（其中一大皮夾內有舊版新台幣一千元偽鈔一張
      ，內中又內置一小皮夾放置新版新台幣五百元偽鈔一張；
      另一皮夾則存放舊版新台幣一千元偽鈔、新版新台幣五百
      元偽鈔各一張）之理？被告乙○○辯稱：因出門之時隨便
      攜帶一個皮夾即可檢驗紙鈔真假，故才將此四張偽鈔分別
      藏放於其所有之二個不同皮夾之內云云，亦難認可信。又
      ，本案被告乙○○雖曾於原審法院辯稱：「．．．．．．
      是警察在三樓就發現我一個皮夾內有假鈔，我在三樓穿上
      褲子走到二樓拿外套時候，再從抽屜裡拿出另一皮夾放在
      口袋裡」等語（見原審卷宗第七二頁），並據此再於本院
      準備程序辯稱：若其知悉被告丁○○所交付者係偽鈔，伊
      即不會再另取第二個皮夾云云。惟本案被告乙○○於警、
      偵訊中，並未見其有此供述，查獲本案警員陳明田亦於原
      審法院證稱：「我們是在三樓搜索後，下到二樓才在被告
      郭（指乙○○）身上查獲」、「我們主要是查緝毒品，在
      三樓查緝毒品，後在被告郭（指乙○○）身上查獲到假鈔
      ，到二樓想到要搜他身上才又發現假鈔，我沒有印象一開
      始在三樓查獲到被告身上有假鈔，也無印象被告郭（指乙
      ○○）在三樓穿上褲子」等語（見原審卷宗第七○、七二
      頁），核與被告乙○○所辯不合，被告乙○○此部分所辯
      ，亦難採信。
（３）本案被告乙○○收受上開四張偽鈔之後，係與真鈔分別放
      置於上開不同皮夾之內，為被告乙○○所自承。其辯稱要
      持以檢驗真假乙情，既非可信，且上開偽鈔一經比對目視
      ，應可發現此係他人偽造之偽鈔，其說明既有如前述，若
      非被告乙○○明知被告丁○○所交付之上開四張紙鈔，係
      屬偽鈔，欲俟機與真鈔相互蒙混使用，而予以收受收集，
      其豈會有上開作為？被告乙○○辯稱：其在檢測之後即會
      交還被告丁○○，主觀上並不知此係偽鈔，亦無為供自己
      行使之目的而為收集之犯意與行為，上開所辯均難認可信
      。復據被告乙○○坦承其知上開偽鈔四張，係被告丁○○
      所拾獲之物明確。被告丁○○將其所拾獲之物據為己有，
      上開四張偽鈔，自屬因侵害他人財產性益犯罪所取得之贓
      物無疑。被告乙○○於收受上開四張偽鈔之際，既已知悉
      此係被告丁○○因侵占遺失物犯罪所取得之贓物，其仍意
      圖供行使之用，而予以收受，自應另成立收受贓物犯行。
（４）另本案被告丁○○於警訊只供稱其於前開時、地撿到一萬
      一千五（百）元偽鈔，且供稱後來藏放其中舊版新台幣一
      千元偽鈔四張、新版新台幣五百元偽鈔九張之手提包係其
      所有（見偵查卷宗第十五頁），嗣在檢察官偵訊時，亦供
      稱其所拾獲之上開偽鈔，係用紅包袋所裝（見偵查卷宗第
      三二頁），此後並又在原審及本院前審分別供稱：「（撿
      到之偽鈔）在路邊以一個紅包袋裝的，放在馬路人行道上
      」、「我騎機車經過那裡，看到人行道旁有紅包，我就檢
      起來」等語（見原審卷宗第二八頁、本院前審卷宗第五五
      頁）。而被告乙○○於檢察官偵訊時，亦曾供稱：「．．
      ．．．．共拿四張給我，剩下的放在他自己的皮包內」之
      情（見偵查卷宗第三一頁）。嗣被告乙○○於本院本案準
      備程序，改稱：被告丁○○所撿到的東西，還有衣服、皮
      包等物云云，核與被告丁○○上開所供不合，不足採信。
      查本案被告丁○○於原審法院訊問時，已供稱：「．．．
      ．．．我撿到當時，看看好像是假的．．．．．．」等語
      （見原審卷宗第二八頁），足見其於上開時、地撿到上開
      以紅包袋所裝之偽鈔時，已有翻看檢視。而上開偽鈔一經
      比對目視，應可發現其係他人偽造之偽鈔，其說明既有如
      前述，若非意圖供行使之用而為收集，被告丁○○撿拾上
      開以紅包袋所裝之偽鈔並據為已有，有何意義？再徵之被
      告丁○○在不久之後，即又意圖供被告乙○○行使之用，
      而將其因上開原因所取得之偽造通用紙幣即舊版新台幣一
      千元偽鈔二張、及新版新台幣五百元偽鈔二張，同時交付
      給被告乙○○等情，被告丁○○在前開時、地拾獲上開舊
      版新台幣一千元偽鈔六張、及新版新台幣伍百元偽鈔十一
      張時，有知此係他人所偽造之新臺幣紙券，才意圖為自己
      不法之所有，並意圖供行使之用，易持有為所有，而予以
      收集侵占入己，後又在被告乙○○亦已知悉此係新臺幣偽
      鈔之情形下，意圖供被告乙○○行使之用，而將其因上開
      原因所取得之偽造通用紙幣即舊版新台幣一千元偽鈔二張
      、及新版新台幣五百元偽鈔二張，同時交付給被告乙○○
      ，其犯罪事證應甚明確。
五、按中央銀行所發行之新台幣幣券，既經政府訂為法幣，具有
    強制流通之性質，自屬刑法上所稱之通用紙幣（參最高法院
    二十八年上字第八九六號判例）。次按刑法第一百九十六條
    第一項所謂意圖供行使之用，不以供自己行使之用為限（參
    最高法院五十七年台上字第二五二一號判決）。另按刑法第
    一百九十六條第一項與第二項之罪，其主要相異之點，在於
    第一項之罪行為人於取得該幣券時，已明知其為偽造或變造
    ，第二項之罪，乃在於收受後方知其為偽造或變造，而仍予
    行使或意圖供行使之用而交付於人（參最高法院八十八年台
    上字第一九０八號判決）。查被告丁○○明知所拾獲之上開
    偽鈔，係屬他人遺失之物，且知此係他人所偽造之新臺幣紙
    券，竟意圖為自己不法之所有，並意圖供行使之用，易持有
    為所有，而予以收集侵占入己，後並意圖供被告乙○○行使
    之用，而將其中之偽造通用紙幣即舊版新台幣一千元偽鈔二
    張、及新版新台幣五百元偽鈔二張，同時交付給被告乙○○
    ，核其所為，係犯刑法第三百三十七條侵占遺失物罪及同法
    第一百九十六條第一項之意圖供行使之用，而交付偽造通用
    紙幣罪（至其意圖供行使之用而收集偽造通用紙幣之低度行
    為，已被意圖供行使之用而交付偽造通用紙幣之高度行為所
    吸收，不另論罪）。另被告乙○○明知被告丁○○所交付之
    上開四張鈔票係屬偽造通用紙幣，且為丁○○所拾獲予以侵
    占入己之贓物，竟仍意圖供自己行使之用，而加以收受收集
    之，核被告乙○○所為，係犯刑法第一百九十六條第一項之
    意圖供行使之用，而收集偽造通用紙幣罪、及同法第三百四
    十九條第一項收受贓物罪。被告丁○○所犯之上開侵占遺失
    物罪、及交付偽造通用紙幣罪，二罪之間具有方法、結果之
    牽連關係，為牽連犯，應從一重論以交付偽造通用紙幣罪。
    另被告乙○○所犯上開收集偽造通用紙幣罪、及收受贓物罪
    二罪，係基於同一行為所犯，乃屬一行為而觸犯二不同罪名
    ，為想像競合犯，亦應從一重論以收集偽造通用紙幣罪。再
    查本案被告乙○○曾於八十二、三年間，因犯恐嚇罪及施用
    毒品等罪，依序經本院分別判處有期徒刑一年、及有期徒刑
    三年三月確定，經接續執行，於八十五年七月八日縮短刑期
    假釋出獄並交付保護管束，至八十六年七月二十日假釋期滿
    ，其假釋未被撤銷而執行完畢；另被告丁○○除有妨害自由
    之犯罪紀錄外，其並曾於八十二年間因犯施用毒品罪，經台
    灣高雄地方法院判處有期徒刑三年六月確定，後入監執行，
    於八十四年十一月三十日縮短刑期假釋出獄並交付保護管束
    ，至八十六年五月二十八日假釋期滿，其假釋未被撤銷而執
    行完畢，以上事實有臺灣台中地方法院檢察署刑案資料查註
    紀錄表及本院被告全國前案紀錄表附卷可按，其等二人於受
    上開有期徒刑之執行完畢後，五年之內分別再犯本案上開交
    付、收集偽造通用紙幣有期徒刑以上之罪，均為累犯，各應
    依刑法第四十七條之規定，加重其刑。至被告乙○○涉犯收
    受贓物罪嫌部分，雖未據公訴人起訴，然查該部分與被告乙
    ○○被訴收集偽造通用紙幣罪部分，因具有想像競合犯裁判
    上一罪之關係，應為起訴效力所及，本院自得併予審判。扣
    案之自被告丁○○手提包起出之舊版新台幣一千元偽鈔四張
    、新版新台幣五百元偽鈔九張；另自被告乙○○上開皮夾內
    所起出之舊版新台幣一千元偽鈔、新版新台幣五百元偽鈔各
    二張，不問屬於犯人與否，均應依刑法第二百條規定，併予
    宣告沒收之。
六、原審判決疏未詳查，對於被告二人分別所涉犯之上開交付、
    收集偽造通用紙幣罪部分，遽以認定犯罪不成立，且僅論以
    被告丁○○涉犯侵占遺失物罪，顯均有未當。是檢察官上訴
    意旨指摘原判決不當，為有理由，應由本院予以撤銷改判。
    爰審酌被告二人均有毒品等前科（參見前揭紀錄表），竟分
    別交付、收集偽造通用紙幣企圖擾亂金融秩序，影響紙幣流
    通交易之正確性，雖交付及收集偽造通用紙幣之數量非鉅，
    且均未實際流入市面，惟被告二人犯後均飾詞卸責，未見悔
    意等一切情狀，各量處有期徒刑三年六月，以資懲儆。扣案
    自被告丁○○手提包起出之舊版新台幣一千元偽鈔四張、新
    版新台幣五百元偽鈔九張，及自被告乙○○皮夾內所起出之
    舊版新台幣一千元偽鈔、新版新台幣五百元偽鈔各二張，均
    依法宣告沒收。
七、據上論斷，應依刑事訴訟法第三百六十九條第一項前段、第
    三百六十四條、第二百九十九條第一項前段，刑法第一百九
    十六條第一項、第三百三十七條、第三百四十九條第一項、
    第五十五條、第四十七條、第二百條，罰金罰緩提高標準條
    例第一條前段判決如主文。
本案經檢察官甲○○到庭執行職務。
中　　華　　民　　國　　94　　年　　11　　月　　30　　日
            刑事第三庭  審判長法  官  王  增  瑜
                              法  官  胡  忠  文
                              法  官  廖  柏  基
上列正本證明與原本無異。
如不服本判決應於收受送達後十日內向本院提出上訴書狀，其未
敘述上訴之理由者並得於提起上訴後十日內向本院補提理由書（
均須按他造當事人之人數附繕本）。
                              書記官  詹  錫  朋
中　　華　　民　　國　　94　　年　　12 　月　　1 　　日
附錄論罪科刑法條：
刑法第一百九十六條第一項：
行使偽造、變造之通用貨幣、紙幣、銀行券或意圖供行使之用而
收集或交付於人者，處三年以上十年以下有期徒刑，得併科五千
元以下罰金。
刑法第三百三十七條：
意圖為自己或第三人不法之所有，而侵占遺失物、漂流物或其他
離本人所持有之物，處五百元以下罰金。
刑法第三百四十九條第一項：
收受贓物者，處三年以下有期徒刑、拘役或五百元以下罰金。
                                                      Ａ
